---
title: "Primer Rmarkdown"
author: "Fernando Zuriel Martinez Barrera"
date: "`r Sys.Date()`"
output:
  word_document: default
  html_document: default
font: timesNewRoman
---

```{r setup, include=FALSE}
knitr::opts_chunk$set(echo = TRUE)
library(DT)
```

#Introduccion

En este archivo aprenderemos como utilizar Rmarkdown para compilar paginas web 
o documentos.

## Ejemplo de codigo 1
Vamos a estimar una aproximacion del numero $e$ con la siguiente expresion:

$$e\approx \lim_{n\rightarrow \infty} VA\cdot\left(1+\frac{1}{n}\right)^n$$
Este texto **va en negrita** y este en *italica*.

Este es un ejemplo de [vinculo a google](https://google.com)

## Aproximacion del numero $e$ de forma numerica

en el siguiente fragmento, se aproxima el numero $e$ con 1 a 100,000 periodos de recomposicion ($n$) en 1 año de un prestamo de un peso ql 100\% anualizado.

```{r tabla1}
# Creamos el objeto valor actual con un valor de 1
VA=1
# Tasa anualizada de rendimiento
i=1
# Periodos de recompocision deseados:
nTotal=1000
# Tabla de salida
t=1:nTotal

tablaNumeroe=data.frame(
                        t=t,
                        VF=VA*((1+(1/t))^t)
                        )
datatable(tablaNumeroe)
```
El siguiente codigo no se vera pero si el resultado de los calculos o graficas generados con el mismo:

```{r figura1, echo=FALSE}
#Ahora grafico los valores de la tabla del numero e:
plot(x=tablaNumeroe$t,y=tablaNumeroe$VF,type="l",col="red" )
```







